【裁判字號】    99,易,1815
【裁判日期】    990722
【裁判案由】    竊盜等
【裁判全文】
臺灣板橋地方法院刑事判決              99年度易字第1815號
公  訴  人  臺灣板橋地方法院檢察署檢察官
被      告  丁○○
            丙○○
上列被告等因竊盜等案件，經檢察官提起公訴(99年度偵字第184
、5835、6220、7317、8875、14064 號），被告等就被訴事實為
有罪之陳述，經本院裁定進行簡式審判程序，並判決如下：
    主  文
丁○○犯如附表所示之罪，各處如附表所示之刑。應執行有期徒
刑肆年貳月，罰金新臺幣壹萬元，罰金如易服勞役，以新臺幣壹
仟元折算壹日。並於刑之執行前，令入勞動場所強制工作年。
丙○○犯如附表編號10所示之罪，處如附表編號10所示之刑。
    事  實
一、丁○○前因違反職役職責案件，經國防部北部地方軍事法院
    以93年度信審字第174 號判決判處有期徒刑8 月，緩刑2 年
    ，緩刑期間付保護管束確定，又因妨害兵役治罪條例案件，
    經本院以94年度簡字第4655號判決判處有期徒刑2 月確定，
    前開緩刑宣告則經撤銷，並經本院以95年度聲字第2445號裁
    定就上開二罪定應執行有期徒刑9 月確定，於民國96年5 月
    1 日執行完畢。詎未知悛悔，猶與丙○○分別為附表所示行
    為。嗣為警據報至現場採集指紋、檢體送驗，而循線查知上
    情。
二、案經乙○○、甲○○、癸○○、戊○○、壬○○、庚○○訴
    由臺北縣政府警察局土城分局、海山分局、板橋分局報請臺
    灣板橋地方法院檢察署檢察官偵查起訴。
    理  由
一、上揭事實，業據被告丁○○、丙○○於警詢、檢察官訊問及
    本院審理時坦承不諱，核與證人即告訴人乙○○、戊○○、
    癸○○、甲○○、壬○○、庚○○、證人即被害人己○○、
    子○○、丑○○、辛○○於警詢或檢察官訊問時具結證述之
    情節相符，並經證人徐煜政、陳金棟、潘楚婷、邵琮惠、劉
    鎧寧、卓淑慧於檢察官訊問時具結證述綦詳。此外，復有臺
    北縣政府警察局土城分局勘察採證同意書、證物清單、刑事
    案件證物採驗紀錄表各1 件、臺北縣政府警察局海山分局勘
    察採證同意書、證物清單各4 件、贓物認領保管單1 件、臺
    北縣政府警察局板橋方局勘察採證同意書、證物清單各3 件
    、採證照片115 幀、監視器翻拍照片12幀、內政部警政署刑
    事警察局98年12月24日刑紋字第0980175299號鑑驗書、臺北
    縣政府警察局99年2 月6 日北縣警鑑字第0990020922號鑑驗
    書、99年1 月4 日北縣警鑑字第0980196681號鑑驗書、99年
    1 月15日北縣警鑑字第0990008419號鑑驗書各1 件在卷足稽
    ，俱徵被告丁○○、丙○○前揭不利於己之自白與事實相符
    。綜上，本案事證明確，被告二人犯行均堪認定。
二、核被告丁○○、丙○○所為，各係犯如附表所示之罪。被告
    丁○○前後各次竊盜、加重竊盜及侵占脫離本人持有物犯行
    ，犯意各別，行為互殊，應予分論併罰。又被告丁○○有如
    前所述論罪科刑之執行紀錄，有臺灣高等法院被告前案紀錄
    表存卷為憑，其於徒刑執行完畢後5 年內故意再犯上開有期
    徒刑以上之罪（除侵占脫離物罪外），為累犯，應依刑法第
    47 條 第1 項規定，分別加重其刑。爰審酌被告丁○○正值
    青壯，不思自食其力，奮發有為，多次行竊，欠缺尊重他人
    財產權益及守法之觀念，而被告丙○○任意收受贓物，徒增
    偵查機關查緝犯罪與被害人回復其物之困難，均應嚴予非難
    ，兼衡被告二人之素行、智識程度，渠等犯罪之動機、目的
    、手段、所獲利益，及被告丁○○攜帶兇器、侵入他人住宅
    竊取財物，對社會治安所肇危害，暨被告等犯罪後之態度等
    一切情狀，分別量處如主文所示之刑，並諭知罰金易服勞役
    之折算標準，被告丁○○部分，並就有期徒刑定其應執行之
    刑，資為懲儆。
三、末按十八歲以上之竊盜犯、贓物犯，有犯罪之習慣者，得於
    刑之執行前，令入勞動場所強制工作，竊盜犯贓物犯保安處
    分條例第3 條第1 項定有明文。而保安處分係針對受處分人
    將來之危險性所為之處置，以達教化、治療之目的，為刑罰
    之補充制度。我國現行刑法採刑罰與保安處分雙軌制，係在
    維持行為責任之刑罰原則下，為協助行為人再社會化之功能
    ，以及改善行為人潛在之危險性格，期能達成根治犯罪原因
    、預防犯罪之特別目的。是保安處分中之強制工作，旨在對
    嚴重職業性犯罪及欠缺正確工作觀念或無正常工作因而犯罪
    者，強制其從事勞動，學習一技之長及正確之謀生觀念，使
    其日後重返社會，能適應社會生活。竊盜犯贓物犯保安處分
    條例第3 條第1 項規定，即係本於保安處分應受比例原則之
    規範，使保安處分之宣告，與行為人所為行為之嚴重性、行
    為人所表現之危險性及對於行為人未來行為之期待性相當之
    意旨而制定，而由法院視行為人之危險性格，決定應否令入
    勞動處所強制工作，以達預防之目的（最高法院91年度台上
    字第4625號判決意旨參照）。觀諸卷附臺灣高等法院前案紀
    錄表，被告丁○○前因案受刑之執行，甫於98年6 月11日假
    釋，旋因竊盜案件經論罪科刑，復為本案9 次竊盜犯行，顯
    有犯罪習慣，且被告丁○○於本院審理時供稱：「我有做過
    水電工，收入有時花不夠，沒有負債，是因為錢不夠用才會
    行竊。」等語（見本院99年7 月8 日審判筆錄）；被告丁○○非無謀生能力，僅因所得不敷支出，一再重蹈覆轍，實難
    期待被告丁○○能改正竊盜陋習，為使被告丁○○習得將來
    適應社會生活所需之技能，避免再以行竊方式圖得生活所需
    ，爰依竊盜犯贓物犯保安處分條例第3 條第1 項之規定，諭
    知於刑之執行前，令入勞動場所強制工作，以資矯治。
據上論斷，應依刑事訴訟法第273 條之1 第1 項、第299 條第1
項前段，刑法第320 條第1 項、第321 條第1 項第1 款、第2 款
、第3 款、第337 條、第349 條第1 項、第47條第1 項、第42條
第3 項、第51條第5 款，刑法施行法第1 條之1 ，竊盜犯贓物犯
保安處分條例第3 條第1 項、第4 條、第5 條第1 項前段，判決
如主文。
本案經檢察官陳怡親到庭執行職務。
中    華    民    國    99    年    7     月    22    日
                  刑事第二十庭  法  官  廖怡貞
以上正本證明與原本無異。
如不服本判決，應於判決送達後10日內，向本院提出上訴狀。
                                書記官  林惠齡
中    華    民    國    99    年    7     月    22    日
附錄本案論罪科刑法條全文
中華民國刑法第320條
（普通竊盜罪、竊佔罪）
意圖為自己或第三人不法之所有，而竊取他人之動產者，為竊盜
罪，處5  年以下有期徒刑、拘役或500 元以下罰金。
意圖為自己或第三人不法之利益，而竊佔他人之不動產者，依前
項之規定處斷。
前二項之未遂犯罰之。
中華民國刑法第321條
（加重竊盜罪）
犯竊盜罪而有左列情形之一者，處6 月以上、5 年以下有期徒刑
：
一、於夜間侵入住宅或有人居住之建築物、船艦或隱匿其內而犯
    之者。
二、毀越門扇、牆垣或其他安全設備而犯之者。
三、攜帶兇器而犯之者。
四、結夥三人以上而犯之者。
五、乘火災、水災或其他災害之際而犯之者。
六、在車站或埠頭而犯之者。
前項之未遂犯罰之。
中華民國刑法第337條
（侵占遺失物罪）
意圖為自己或第三人不法之所有，而侵占遺失物、漂流物或其他
離本人所持有之物者，處500 元以下罰金。
中華民國刑法第349 條
（贓物罪）
收受贓物者，處3 年以下有期徒刑、拘役或500 元以下罰金。
搬運、寄藏、故買贓物或為牙保者，處5 年以下有期徒刑、拘役
或科或併科1000元以下罰金。
因贓物變得之財物，以贓物論。
┌─────────────────────────────────────┐
│附表                                                                      │
├──┬────────────────────┬──────┬──────┤
│編號│犯罪事實                                │所犯法條    │主文        │
├──┼────────────────────┼──────┼──────┤
│1   │丁○○意圖為自己不法之所有，於98年7 月14│被告丁○○所│丁○○踰越安│
│    │日上午11時許，在臺北縣板橋市○○街103 巷│為，係犯刑法│全設備竊盜，│
│    │14號1 樓乙○○住處，踰越該址鐵窗之安全設│第321 條第1 │累犯，處有期│
│    │備，入內竊取現金新臺幣（下同）15000 元得│項第2 款踰越│徒刑捌月。  │
│    │手（侵入住宅部分，未據告訴）。          │安全設備竊盜│            │
│    │                                        │罪。        │            │
├──┼────────────────────┼──────┼──────┤
│2   │丁○○意圖為自己不法之所有，於98年9 月24│被告丁○○所│丁○○竊盜，│
│    │日上午9 時前某時許，進入臺北縣板橋市民生│為，係犯刑法│累犯，處有期│
│    │路3 段11號丞祖胡椒餅店（尚未營業），竊取│第320 條第1 │徒刑肆月。  │
│    │癸○○所有之現金2000元及香菸1 枝，並將香│項竊盜罪。  │            │
│    │菸抽畢後，棄置現場（侵入建築物部分，未據│            │            │
│    │告訴）。                                │            │            │
├──┼────────────────────┼──────┼──────┤
│3   │丁○○意圖為自己不法之所有，於98年10月13│被告丁○○所│丁○○踰越安│
│    │日上午7 時30分前某時許，在臺北縣板橋市中│為，係犯刑法│全設備竊盜，│
│    │正路437 號板橋國中德馨樓3 樓908 教室及導│第321 條第1 │累犯，處有期│
│    │師辦公室，踰越其窗戶之安全設備，入內竊取│項第2 款踰越│徒刑柒月。  │
│    │現金約200 元、雨傘1 枝及文具用品等物。  │安全設備竊盜│            │
│    │                                        │罪。        │            │
├──┼────────────────────┼──────┼──────┤
│4   │丁○○意圖為自己不法之所有，於98年10月13│被告丁○○所│丁○○攜帶兇│
│    │日晚間11時許，在臺北縣板橋市○○路87之1 │為，係犯刑法│器、毀壞門扇│
│    │號戊○○經營之卡農短期音樂補習班，隨手拾│第321 條第1 │竊盜，累犯，│
│    │取客觀上足以危害他人生命、身體安全，足供│項第2 款、第│處有期徒刑玖│
│    │兇器使用之鐵條1 枝（未據扣案，且經丁○○│3 款毀壞門扇│月。        │
│    │丟棄），破壞該址附連門扇之門鎖，入內竊取│、攜帶兇器竊│            │
│    │行動電話1 具、筆記型電腦1 台、現金600 元│盜罪。      │            │
│    │得手。                                  │            │            │
├──┼────────────────────┼──────┼──────┤
│5   │丁○○意圖為自己不法之所有，於98年10月14│被告丁○○所│丁○○竊盜，│
│    │日晚間7 時50分許，在臺北縣板橋市○○路1 │為，係犯刑法│累犯，處有期│
│    │段51號1 樓警衛室，徒手竊取辛○○所有之背│第320 條第1 │徒刑陸月。  │
│    │包1 只、背心2 件、登山用頭燈1 個、信用卡│項竊盜罪。  │            │
│    │1 枚、悠遊卡1 枚、刮鬍刀1 把、現金30000 │            │            │
│    │元得手。                                │            │            │
├──┼────────────────────┼──────┼──────┤
│6   │丁○○意圖為自己不法之所有，於98年10月21│被告丁○○所│丁○○竊盜，│
│    │日凌晨3 時許，在臺北縣板橋市○○路2段370│為，係犯刑法│累犯，處有期│
│    │號震旦通訊行，見其鐵門未關，即入內竊取蔡│第320 條第1 │徒刑陸月。  │
│    │典倫所有之行動電話3 具、數位相機1 台、現│項竊盜罪。  │            │
│    │金14760 元得手（侵入建築物部分，未據告訴│            │            │
│    │）。                                    │            │            │
├──┼────────────────────┼──────┼──────┤
│7   │丁○○意圖為自己不法之所有，於98年10月31│被告丁○○所│丁○○踰越安│
│    │日下午3 時許，在臺北縣板橋市○○路213 巷│為，係犯刑法│全設備竊盜，│
│    │7 號1 樓子○○經營之工廠，踰越該址窗戶之│第321 條第1 │累犯，處有期│
│    │安全設備，入內竊取礦泉水1 瓶飲用，並棄置│項第2 款踰越│徒刑柒月。  │
│    │現場後逃逸（侵入建築物部分，未據告訴）。│安全設備竊盜│            │
│    │                                        │罪。        │            │
├──┼────────────────────┼──────┼──────┤
│8   │丁○○意圖為自己不法之所有，於98年11月14│被告丁○○所│丁○○毀壞安│
│    │日晚間9 時許，在臺北縣板橋市○○路32巷47│為，係犯刑法│全設備、於夜│
│    │之4 號5 樓庚○○住處，徒手拆卸、破壞其窗│第321 條第1 │間侵入住宅竊│
│    │戶之安全設備，入內竊取項鍊1 條、MP4 1 台│項第1 款、第│盜，累犯，處│
│    │、遊戲槍1 枝、啤酒1 瓶、現金約27000 元，│2 款於夜間侵│有期徒刑玖月│
│    │並將啤酒飲盡後，棄置現場。              │入住宅、毀壞│。          │
│    │                                        │安全設備竊盜│            │
│    │                                        │罪。        │            │
├──┼────────────────────┼──────┼──────┤
│9   │丁○○意圖為自己不法之所有，於98年11月20│被告丁○○所│丁○○毀壞安│
│    │日下午3 時20分前某時許，在臺北縣土城市延│為，係犯刑法│全設備竊盜，│
│    │和路125 巷67號3 樓丑○○住處，徒手破壞該│第321 條第1 │累犯，處有期│
│    │址窗戶鋁條之安全設備，入內竊取金項鍊1 條│項第2 款毀壞│徒刑捌月。  │
│    │、證件、現金8000元等物品得手，並竊取礦泉│安全設備竊盜│            │
│    │水1 瓶飲用後，置於現場（侵入住宅、毀損部│罪。        │            │
│    │分，未據告訴）。                        │            │            │
├──┼────────────────────┼──────┼──────┤
│10  │丁○○於98年8 月28日凌晨5 時許，在臺北縣│被告丁○○所│丁○○侵占脫│
│    │板橋市板橋國民中學旁環河道路，拾獲己○○│為，係犯刑法│離本人所持有│
│    │所有之MOTOROLA廠牌V3I 型行動電話1 具（序│第337 條侵占│之物，處罰金│
│    │號000000000000000 號，為己○○所有，於98│脫離持有物罪│新臺幣壹萬貳│
│    │年8 月28日凌晨5 時前某時許，在臺北縣板橋│；被告丙○○│仟元，如易服│
│    │市○○路269 巷56號5 樓遭竊，而脫離本人持│所為，係犯刑│勞役，以新臺│
│    │有），竟意圖為自己不法之所有，將之侵占入│法第349 條第│幣壹仟元折算│
│    │己，再於同日下午某時許，持往臺北縣板橋市│1 項收受贓物│壹日。      │
│    │僑中二街102 巷45之2 號，交付丙○○。卓建│罪。        ├──────┤
│    │男明知上開行動電話為來路不明之贓物，仍基│            │丙○○收受贓│
│    │於收受贓物之故意，當場收受之，並將之轉交│            │物，處罰金新│
│    │不知情之卓淑慧使用。                    │            │臺幣伍仟元，│
│    │                                        │            │如易服勞役，│
│    │                                        │            │以新臺幣壹仟│
│    │                                        │            │元折算壹日。│
└──┴────────────────────┴──────┴──────┘

司法院資訊處製作；財團法人民間司法改革基金會備份。
